【裁判字號】    99,家聲,7
【裁判日期】    990203
【裁判案由】    確定遺產管理費
【裁判全文】
臺灣宜蘭地方法院民事裁定               99年度家聲字第7號
聲  請  人  黃豪志律師
上列聲請人聲請代管被繼承人甲○○遺產管理費用事件，本院裁
定如下：
    主  文
核定聲請人代管被繼承人甲○○遺產之管理費用為新臺幣壹萬捌
仟貳佰零元。
聲請程序費用由被繼承人甲○○之遺產負擔。
    理  由
一、聲請意旨略以：聲請人前經本院於民國九十八年二月十六日
    以九十七年度家抗字第十四號民事裁定指定為被繼承人甲○
    ○之遺產管理人後，本院再以九十八年度家催字第四三號民
    事裁定准聲請人對被繼承人之繼承人、債權人及受遺贈人為
    公司催告。現因被繼承人之遺產即坐落宜蘭縣羅東鎮○○段
    五０一地號及同段五０二地號之土地，與坐落宜蘭縣羅東鎮
    ○○段二一二五建號及同段二一二九建號之建物，均遭債權
    人向本院民事執行處聲請強制執行交付拍賣，並經鑑價為新
    臺幣（下同）一百九十二萬元。今被繼承人之繼承人皆拋棄
    繼承，顯難召開親屬會議酌定聲請人即遺產管理人之報酬，
    爰依民法第一千一百三十二條第二項、第一千一百八十三條
    聲請酌定聲請人之報酬，以利向本院民事執行處聲請參與分
    配等語。
二、按遺產管理人得請求報酬，其數額由親屬會議按其勞力及其
    與被繼承人之關係酌定之。親屬會議不能召開或召開有困難
    時，依法應經親屬會議處理之事項，由有召集權人聲請法院
    處理之。親屬會議經召開而不為或不能決議時，亦同。民法
    第一千一百八十三條及第一千一百三十二條第二項定有明文
    。次按，依財政部訂頒「代管無人承認繼承遺產作業要點」
    第一四點第三項規定，管理報酬，應依民法第一千一百八十
    三條規定，聲請法院酌定，並請優先分配，其請求標準，不
    得低於孳息收入部分十分之三及遺產現值百分之一。
三、聲請人所為主張，業據提出本院九十七年度家抗字第十四號
    、九十八年度家催字第四三號民事裁定、九十四年七月二十
    八日宜院生家恭九四繼一六九字第一九九０九號函、九十八
    年十二月二十五日宜院瑞九八司執午字第一四三二一號函、
    財政部臺灣省北區國稅局遺產稅免稅證明書、土地登記謄本
    、建物登記謄本、辦理事項表、遺產清冊及羅志鑑建築師事
    務所鑑定重要內容摘要等件在卷為證，並經本院依職權調閱
    九十七年度家抗字第一四號及九十八年度家催字第四三號卷
    宗核閱屬實。本院佐諸卷附羅志鑑建築師事務所鑑定重要內
    容摘要所載，被繼承人甲○○之遺產現值經鑑定之價格為一
    百八十二萬三百零一元，爰依前揭財政部訂頒之代管無人承
    認繼承遺產作業要點規定，以被繼承人遺產現值百分之一為
    核定報酬而核定聲請人代管遺產之報酬為一萬八千二百零三
    元如主文所示。
四、依非訟事件法第一百五十七條，裁定如主文。
中    華    民    國    99    年    2     月    3     日
                    家事法庭法  官  陳嘉年
以上正本與原本無異。
如不服本裁定，應於裁定送達後10日內向本院提出抗告狀（應附
繕本）。
中    華    民    國    99    年    2     月    4     日
                            書記官  林家妮

司法院資訊處製作；財團法人民間司法改革基金會備份。
